臺灣高等法院臺南分院刑事判決
111年度上易字第172號
上  訴  人  
即  被  告  鄭金城


上列上訴人即被告因妨害名譽案件，不服臺灣雲林地方法院110
年度易字第644號中華民國111年2月21日第一審判決（起訴案號
：臺灣雲林地方檢察署110年度偵字第7342號），提起上訴，本
院判決如下：
    主      文
上訴駁回。
    事實及理由
一、本院審理結果，認原判決以被告丁○○公然侮辱之犯行事證明
    確，論以刑法第309條第1項之公然侮辱罪，共8罪，並審酌
    被告與告訴人丙○○、乙○○為同村庄鄰里關係，不思理性、和
    平溝通解決彼此糾紛，竟多次在不特定多數人得以共見共聞
    之告訴人2人住處周邊道路上，恣意以前揭言語辱罵告訴人2
    人，使告訴人2人長期處於言語霸凌陰影之下，已達致使告
    訴人2人感到難堪、貶損其等人格尊嚴及名譽之程度，顯然
    欠缺尊重他人之觀念，所為實非足取，兼衡被告犯後始終否
    認犯行之態度，且迄今未與告訴人2人達成和解，其犯罪所
    生損害尚未獲得減輕，暨佐以被告自陳○○畢業之智識程度、
    目前無業、育有3名子女之家庭生活經濟狀況、本案犯罪動
    機、手段、目的及犯罪所生之危害等一切情狀，分別量處如
    原判決附表所示之刑，並諭知易科罰金之折算標準，及定其
    應執行刑為拘役100日。經核認事用法並無不合，量刑亦稱
    妥適，應予維持，並引用原判決所記載之事實、證據及理由
    （如附件）。
二、被告上訴意旨略以：被告固不否認於判決書所載之時間騎乘
    機車所到達之地點口出惡言，然此舉並無實際針對特定對象
    ，被告之友人甲○○居住於雲林縣○○鄉○○村○○○00號，平日被
    告常前往該處找甲○○，且亦經常以互相訐譙之言詞互動，然
    告訴人乙○○、丙○○居住於雲林縣○○鄉○○村○○○00號，被告時
    而由此經過則係常情等語。
三、駁回上訴之理由
㈠、被告辯稱，其當時辱罵之對象為友人甲○○，並於本院審理時
    聲請傳喚證人甲○○，以佐證被告上開所辯，然被告此部分之
    辯解何以不可採信，業經原審法院傳訊告訴人丙○○、乙○○到
    庭證述明確，另又傳喚證人即○○村村長黃○火到庭證稱，以
    被告與甲○○素有交情，更與甲○○家人關係良好，不會罵甲○○
    「破麻」、「幹你娘老機歪」，「破麻」是罵女生的話，被
    告不是罵甲○○，他跟甲○○沒有怎樣，不會去罵他等語明確，
    並說明被告用以辱罵之言語，均屬對於女性污辱之言詞，並
    無可能用以謾罵甲○○，因無再傳訊證人甲○○之必要，其關於
    證據之評價與認定之事實並無違背經驗法則或論理法則之瑕
    疵。
㈡、經本院於審理中再依被告之請求傳喚證人甲○○，證人甲○○經
    合法傳喚亦未到庭，而本院另就被告辱罵時之地點與證人甲○○住處位置乙情，於審理中訊問證人即告訴人丙○○，其證稱
    ：甲○○住在我家後面，是後庭巷道的對面，被告騎機車謾罵
    的地點有後庭巷道、旁邊巷道、前庭巷道都有，甲○○的住處
    正門朝向東邊，另外有房間朝南邊等語（本院卷第90頁），
    依其證述，被告騎乘機車謾罵之地點，圍繞於其住處附近道
    路，此並有卷附犯罪地點截圖一覽表可佐（他卷第55-67頁
    ），而甲○○住處位在告訴人乙○○、丙○○住處後庭間隔一巷道
    之後方，除為證人丙○○證述在卷，亦為被告確認無誤（本院
    卷第91頁），則被告如確實對甲○○謾罵，實無在行經告訴人
    住處前庭000線道（見原審卷第53頁現場圖）或旁邊巷道時
    謾罵之理，而被告雖亦有行經後庭巷道謾罵之事實，然依原
    審法院勘驗後庭巷道與甲○○住處畫面截圖顯示（原審卷第20
    9頁），甲○○住處面臨後庭巷道之牆壁，並無窗戶，亦非大
    門，反觀該處告訴人乙○○、丙○○住處圍牆不高，因而告訴人
    乙○○、丙○○於錄影蒐證時，得以清楚拍攝被告騎乘機車行經
    該處之畫面，由此亦見，被告騎乘機車行經後庭巷道，雖與
    甲○○之住處比鄰，然以被告當時所在位置，甲○○住處牆壁並
    無窗戶，被告實無對牆壁謾罵之理，反而告訴人乙○○、丙○○
    住處得以清楚見聞被告所作所為，是被告上開所辯不可採信
    ，已屬明確，其於本院審理時再聲請傳喚證人甲○○，即無調
    查之必要。
㈢、綜上，原判決認被告犯公然侮辱罪，事證明確，予以論罪科
    刑，並無何違誤之處，被告上訴再以陳詞為辯，均屬原審已
    經調查明確之事項，並於原判決詳予說明得心證之理由，被
    告上訴否認犯罪，並請求撤銷原有罪判決，改為無罪之諭知
    ，為無理由，應予駁回。
四、應適用之程序法條：刑事訴訟法第368條、第373條。　　　
本案經檢察官許景睿提起公訴、檢察官陳昱旗到庭執行職務。
中　　華　　民　　國　　111 　年　　5 　　月　　31　　日
                  刑事第一庭    審判長法　官  楊清安
                                      法　官  陳顯榮
                                      法　官  蕭于哲
以上正本證明與原本無異。
不得上訴。
　　　　　　　　　　　　　　　　　　　書記官  鄭信邦　　
中　　華　　民　　國　　111 　年　　5 　　月　　31　　日
附錄本案論罪科刑法條全文
中華民國刑法第309條
公然侮辱人者，處拘役或9千元以下罰金。
以強暴犯前項之罪者，處1年以下有期徒刑、拘役或1萬5千元以
下罰金。